臺灣臺南地方法院刑事判決　　　　　　　96年度交訴字第79號
公　訴　人　臺灣臺南地方法院檢察署檢察官
被　　　告　乙○○
上列被告因公共危險案件，經檢察官提起公訴（96年度偵字第
2146號），被告就犯罪事實為有罪之陳述，經本院裁定進行簡式
審判程序，本院判決如下：
    主  文
乙○○犯不能安全駕駛動力交通工具罪，處有期徒刑貳月，減為
有期徒刑壹月，如易科罰金，以新臺幣壹仟元折算壹日；又犯肇
事致人傷害逃逸罪，處有期徒刑陸月，如易科罰金，以新臺幣壹
仟元折算壹日，減為有期徒刑參月，如易科罰金，以新臺幣壹仟
元折算壹日。應執行有期徒刑參月又拾伍日，如易科罰金，以新
臺幣壹仟元折算壹日。
    事  實
一、乙○○於民國88年間曾因殺人未遂案件，經最高法院於88年
    1月14日以88年度臺上字第119號刑事判決判處有期徒刑5年4
    月確定；又於88年間因殺人未遂案件，經最高法院於88年8
    月5日以88年度臺上字第4188號刑事判決判處有期徒刑6年2
    月確定，嗣經檢察官聲請法院定執行刑為有期徒刑10年6月
    確定，於89年5月8日入監執行，於92年4月10日假釋出獄（
    於本案不構成累犯）。其於95年11月9日10時許，在臺南縣
    仁德鄉「天上人間KTV」飲用臺灣啤酒2杯，明知其控制力及
    注意力均已達無法安全駕駛動力交通工具汽車之程度，仍自
    該處駕駛牌照號碼H2F-813重機車附載黃淑微離去，於同年
    月10日2時10分許，行經臺南市○○路○段194號前，因不勝
    酒力及疏未注意車前狀況，擦撞蔡慧如所有停放在路旁之車
    牌號碼8772-LW號自小客車，致黃淑微人車倒地受有頭部外
    傷併頭皮撕裂傷7公分等傷害（過失傷害部分因黃淑微撤回
    告訴，另經檢察官於96年2月15日以96年度偵字第2146號不
    起訴處分書為不起訴處分），詎乙○○於駕車肇事後，明知
    黃淑微因肇事受有傷害，竟未報警及為必要之扶助、保護行
    為，亦無留下本身之聯絡資料，萌生肇事逃逸之犯意，即逕
    自駕車離去，嗣經路人張勝傑提供乙○○所駕駛上開車輛之
    車牌號碼為警循線查獲。
二、案經臺南市警察局第一分局報請臺灣臺南地方法院檢察署檢
    察官偵查起訴。
    理  由
一、本件係經被告乙○○於準備程序當庭表示認罪，而經本院裁
    定以簡式審判程序加以審理，則依據刑事訴訟法第273條之2
    、同法第159條第2項之規定，不適用傳聞法則有關限制證據
    能力之相關規定，合先敘明。
二、訊據被告乙○○對於其上開犯罪事實供承不諱，核與目擊證
    人張勝傑於警詢時所證述之情節相符，並與被害人黃淑微於
    警詢及檢察官偵查時所指述之情節相符。此外，復有被害人
    黃淑微受傷之診斷證明書、道路交通事故現場圖、道路交通
    事故調查報告表（一）、（二）各1份及警察蒐證之照片30
    張附卷可資佐證。事證明確，被告之犯行洵堪認定。
三、核被告乙○○所為，係犯刑法第185條之3之不能安全駕駛動
    力交通工具罪及刑法第185條之4之肇事致人傷害逃逸罪。被
    告所犯上開二罪，罪名不同，犯意各別，應分論併罰。審酌
    被告之品行（其於88年間曾因殺人未遂案件，經最高法院於
    88年1月14日以88年度臺上字第119號刑事判決判處有期徒刑
    5年4 月確定；又於88年間因殺人未遂案件，經最高法院於
    88年8 月5日以88年度臺上字第4188號刑事判決判處有期徒
    刑6年2月確定，嗣經檢察官聲請法院定執行刑為有期徒刑10
    年6月確定，於89年5月8日入監執行，於92年4月10日假釋出
    獄，於本案不構成累犯，有臺灣高等法院被告前案紀錄表附
    卷可稽）、智識教育程度為國中肄業、生活狀況普通、所生
    之危害（被害人黃淑微受有上開傷害）、被告於事後坦承犯
    行，並已與被害人成立民事調解，有調解筆錄1紙附卷可稽
    等一切情狀，爰分別量處如主文所示之刑，並諭知其易科罰
    金之折算標準。又被告之犯罪時間在中華民國96年4月24日
    以前，合於中華民國96年罪犯減刑條例所規定之減刑條件，
    其所犯不能安全駕駛動力交通工具罪，應減為有期徒刑1月
    ，其所犯肇事致人傷害逃逸罪，應減為有期徒刑3月，並均
    諭知易科罰金之折算標準並定其應執行有期徒刑3月又15日
    及諭知易科罰金之折算標準，以示懲儆。
據上論斷，應依刑事訴訟法第273條之1第1項、第299條第1項前
段，刑法第185條之3、第185條之4、第51條第5款、第41條第1項
前段、第2項，中華民國96年罪犯減刑條例第2條第1項第3款、第
7條、第9條，判決如主文。
本案經檢察官甲○○到庭執行職務
中　　華　　民　　國　　96　　年　　8　　月　　23 　　日
　　　　　　  　　　交通法庭    法　官　林勝利
以上正本證明與原本無異。
如不服本判決應於收受本判後10日內向本院提出上訴書狀，並應
敘述具體理由。如未敘述上訴理由者，應於上訴期間屆滿後20日
內向本院補提理由書狀（均須按他造當事人之人數附繕本）「切
勿逕送上級法院」。
　　　　　　　　　　　　　　　　書記官　陳金堂
中　　華　　民　　國　　96　　年　　8　　月　　23 　　日
附錄本案論罪科刑法條全文：
中華民國刑法第185條之3
服用毒品、麻醉藥品、酒類或其他相類之物，不能安全駕駛動力
交通工具而駕駛者，處1年以下有期徒刑、拘役或3萬元以下罰金
。
中華民國刑法第185條之4
駕駛動力交通工具肇事，致人死傷而逃逸者，處6月以上5年以下
有期徒刑。
